臺灣士林地方法院小額民事判決
                                    111年度湖小字第417號
原      告  明台產物保險股份有限公司

法定代理人  松延洋介
訴訟代理人  童政宏  
            陳韻文  
            郁睿清  
被      告  耿玉翰  

上列當事人間請求損害賠償事件，經本院於民國111年8月1日言
詞辯論終結，判決如下：
    主  文
原告之訴駁回。
訴訟費用新臺幣壹仟元由原告負擔。
    事實及理由
一、原告主張：被告於民國109年2月5日15時42分許，駕駛車牌
    號碼000-0000號自用小客車（下稱肇事車輛），在臺北市○○
    區○○街000號地下停車場，因停車不慎，致與原告承保、訴
    外人紀孫曜駕駛、停放於停車格內之車牌號碼000-0000號自
    用小客車（下稱系爭車輛）右前車頭發生碰撞，造成系爭車
    輛受損。因原告業依保險契約賠付系爭車輛維修費用新臺幣
    （下同）2萬7,205元，爰依民法第184條第1項前段、第191
    條之2前段、第196條、保險法第53條規定提起本件訴訟等語
    。並聲明：被告應給付原告2萬7,205元，及自起訴狀繕本送
    達翌日起至清償日止，按週年利率5%計算之利息。
二、被告則以：伊沒有碰撞到系爭車輛等語，資為抗辯。並聲明
    ：駁回原告之訴。
三、按當事人主張有利於己之事實者，就其事實有舉證之責任，
    民事訴訟法第277條前段定有明文。原告主張被告駕駛肇事
    車輛於前揭時、地擦撞系爭車輛等語，然被告否認上情，故
    原告對於被告駕駛肇事車輛不慎與系爭車輛發生碰撞之事實
    應負舉證責任。經查，本院當庭勘驗翻攝之監視器影像內容
    ，勘驗結果略為（所示時間為影片顯示時間）：「00分00秒
    至00分57秒，肇事車輛由畫面右往左方向倒車，欲駛入系爭
    車輛右邊之停車格，倒車至系爭車輛右前方時停頓一下，再
    由畫面左往右方向駛出停車格，並在系爭車輛前方停頓一下
    後，由畫面左往右方向繼續行駛並消失於畫面右側。00分57
    秒至01分30秒：肇事車輛出現於畫面右側，再次重複前開倒
    車行為。01分30秒至01分50秒：肇事車輛由畫面右往左方向
    倒車，再由畫面左往右方向行駛，並消失於畫面右側。01分
    50秒至02分35秒：肇事車輛出現於畫面右側，由畫面右往左
    方向倒車，並停頓在系爭車輛右側。02分35秒至02分50秒：
    肇事車輛由畫面右往左方向倒車，駛入並停放於系爭車輛右
    邊之停車格，並停於系爭車輛右邊。」，有勘驗筆錄在卷可
    佐（本院卷第91至92頁），由上開勘驗結果，並未見被告駕
    駛肇事車輛有與系爭車輛發生碰撞之情形，且兩造對此勘驗
    結果亦無爭執。再觀諸原告提出之系爭車輛車損照片、三和
    汽車股份有限公司三和汐止廠估價單、發票等證據（本院卷
    第17至19、23至25頁），僅能證明系爭車輛右前車頭有受損
    ，尚無從證明損害為被告駕駛行為所致，依舉證責任分配原
    則，即不能令被告就系爭車輛之受損負責。原告主張被告應
    負侵權行為賠償責任云云，洵屬無據。
四、綜上，原告依民法第184條第1項前段、第191條之2前段、第
    196條、保險法第53條規定，請求被告給付2萬7,205元，及
    自起訴狀繕本送達翌日起至清償日止，按週年利率5%計算之
    利息，為無理由，應予駁回。
五、本件事證已臻明確，兩造其餘攻擊防禦方法及證據，經審酌
    後，認對於判決結果均無影響，爰不一一論述，併此敘明。
六、訴訟費用負擔之依據：民事訴訟法第78條。
中　　華　　民　　國　　111 　年　　8 　　月　　11　　日
                  內湖簡易庭法  官  鄭欣怡
以上正本係照原本作成。
如不服本判決，應於送達後20日內，向本院提出上訴狀並應記載
上訴理由，表明關於原判決所違背之法令及其具體內容與依訴訟
資料可認為原判決有違背法令之具體事實，如於本判決宣示後送
達前提起上訴者，應於判決送達後20日內補提上訴理由書(須附
繕本)。
中　　華　　民　　國　　111 　年　　8 　　月　　11　　日
                            書記官  許慈翎